【裁判字號】    98,上更(一),596
【裁判日期】    990708
【裁判案由】    毒品危害防制條例
【裁判全文】
臺灣高等法院刑事判決             98年度上更(一)字第596號
上  訴  人
即  被  告  丙○○
選任辯護人  阮祺祥律師
上列上訴人因毒品危害防制條例案件，不服臺灣板橋地方法院95
年度訴字第2426號，中華民國96年2 月9 日第一審判決（起訴案
號：臺灣板橋地方法院檢察署94年度偵字第17074 號），提起上
訴，經判決後，由最高法院發回更審，本院判決如下：
    主  文
原判決撤銷。
丙○○持有第一級毒品，處有期徒刑肆年。減為有期徒刑貳年。
扣案第一級毒品海洛因，驗餘淨重拾點伍肆公克，沒收銷燬之
。
    事  實
一、丙○○明知海洛因係毒品危害防制條例第2 條第2 項第1 款
    所規定之第一級毒品，不得任意持有，竟因受友人即真實姓
    名年籍不詳綽號「阿全」之成年男子之託保管而持有海洛因
    之犯意，先於民國（下同）94年9 月下旬某日，在臺北縣蘆
    洲市○○路34巷35號2 樓住處，交付第一級毒品海洛因52包
    （該52包海洛因，分別置於3 只香煙盒（未扣案）內，其中
    23小包，毛重共計5.8公克；另29小包，毛重共計9.45 公克
    ）予丙○○保管；嗣復於94年10月4 日下午某時許，交付內
    有海洛因2 小包（毛重9.4 公克）、分裝杓1 支、電子磅秤
    1 台及分裝夾鏈袋269 個等物之紙箱1 只予丙○○保管；連
    同前開52小包，丙○○計受託保管54小包海洛因（合計淨重
    13.54 公克）。嗣於94年10月4 日下午9 時許，為警持臺灣
    板橋地方法院搜索票，在臺北縣三重市○○路52號前、丙○○所駕駛車號8T－3355號客貨兩用車進行搜索，當場在該車
    駕駛座後方座墊下之紙箱1 只內查獲查獲海洛因2 小包（毛
    重9.4 公克）、分裝杓1 支、電子磅秤1 台及分裝夾鏈袋26
    9 個等物，旋至臺北縣蘆洲市○○路34巷35號2 樓丙○○住
    處進行搜索，當場在客廳之微波爐上方，查獲置於香煙盒3
    只內之海洛因52小包，始查悉上情。
二、案經臺北市政府警察局移送臺灣板橋地方法院檢察署檢察官
    偵查起訴。
    理  由
壹、證據能力之認定部分：
一、被告於94年10月5 日警詢時自白持有扣案54包海洛因，及購
    得扣案夾鏈袋、電子磅秤、分裝杓等物作為販賣海洛因之用
    ，並以葡萄糖稀釋海洛因以增加重量，藉以販售圖利等部分
    陳述，無證據能力：
    按被告之自白，須非出於強暴、脅迫、利誘、詐欺、疲勞訊
    問、違法羈押或其他不正方法，且與事實相符者，始得為證
    據，如係出於不正方法，即非自由陳述，其取得自白已非適
    法，則不問陳述內容是否確與事實相符，因其非係適法之證
    據，即不能採為判決之基礎。故審理事實之法院遇有被告對
    於其自白提出係出於不正方法取得之抗辯，應先於其他事證
    而為調查，並命提出該自白之檢察官就自白係出於自由意志
    指出證明方法，倘實施刑事訴訟程序之公務員以不正方法取
    供，因應負行政甚或刑事責任，自非可僅憑該等人員陳稱未
    以不正方法取供為其判斷依據，則茍除負責取供之人員證述
    未以不正方法取供外，檢察官無法舉出其他證據證明，自不
    能遽認該自白係出於陳述人之自由意志，而採為論罪之依據
    。此觀刑事訴訟法第156 條第1 項、第3 項之規定自明（最
    高法院98年度台上字第6994號、99年度台上字第1446號、第
    2368號等判決意旨參照）。查被告丙○○固於警詢時自白扣
    案54包海洛因及夾鏈袋、電子磅秤、分裝杓等物均為伊所有
    ，其中該54包海洛因係自94年7 月中旬起，陸續以每台錢21
    000 元代價，向綽號「阿全」之男子購買，每次交易時間均
    在晚間8 時許，交易地點皆相約在蘆洲市○○○道路邊；而
    扣案夾鏈袋、電子磅秤、分裝杓等物係伊買來作為販售海洛
    因之用，伊並以葡萄糖稀釋海洛因以增加重量，藉以販售圖
    利。伊有3 個海洛因買家，伊自94年7 月底開始販賣海洛因
    ，每日營業額大約2000元，每日可淨賺500 元，每0.15公克
    要價1000元，至販賣次數、每次數量、賣給何人，只記得渠
    等皆使用公用電話聯絡，且使用綽號，相約在伊住處樓下巷
    口附近交易，其他因太頻繁，伊已不記得云云（見偵卷第21
    至23頁）；惟嗣於94年10月5 日第1 次偵訊時起，迄本院審
    理時，均否認上情，並於第1 次偵訊時改稱扣案毒品及夾鏈
    袋、電子磅秤、分裝杓等物均係伊一叫「阿全」之友人所寄
    放，伊於警詢坦承賣毒係警察嚇伊，叫伊配合所為等語（見
    偵卷第40頁）；嗣於同年11月28日偵訊時，又改稱伊固於查
    獲當天載「阿全」至臺北縣三重市朋友處拿錢，惟不知道在
    伊車上紙箱內及住處查獲之54包係毒品云云（見偵卷第51至
    52頁）；迄原審準備程序、本院前審即96年度上訴字第2105
    號審理時，並先後辯稱：伊於警詢時，警察跟伊說伊沒有前
    科，本案又無上下線，僅係非法持有毒品，頂多是易科罰金
    或緩刑，要伊好好配合，讓他有業績，如伊不配合，即要找
    吸毒之人指認伊，故伊只好配合警察作陳述；警察是筆錄打
    好之後叫伊配合著唸；警詢時，警察跟伊說的話都顛三倒四
    的，伊被弄糊塗了，警察跟伊說叫伊說不要說有施用毒品就
    可以保出來；警察筆錄錄影帶可看到桌上確有警察打好的筆
    錄要伊跟著唸等語（見原審卷第25頁、第78至79頁、第89、
    114 頁、第119 至120 頁、本院前審即96年度上訴字第2105
    號卷第36頁反面、37、105 頁反面、及本院卷第21頁）；並
    於本院審理時，辯稱：警察作筆錄前，有說大概問哪些，叫
    伊配合著唸等語，並逐一指出下列警詢筆錄內容並非出自其
    自由意志下之陳述：1.「（問：警方人員於94年10月4 日21
    時在臺北市○○市○○路52號前持搜索票，……當時何人在
    場？）……當時（指查獲車上毒品時）僅有我1 人在場」云
    云（見偵卷第20頁倒數第5 行）；2.「（問：……扣案之海
    洛因電子磅秤、分裝夾鏈袋及相關工具等係何人所有？）…
    …查獲之第一級毒品海洛因共54包（全部合計毛重24.65 公
    克，全部合計淨重13.65 公克）、各型分裝夾鏈袋258 只、
    電子磅秤1 台、分裝海洛因用塑膠杓1 支等亦為我本人所有
    」云云（見偵卷第21頁第3 至5 行）；3.「（問：綽號『阿
    全』之男子真實姓名年籍資料？聯絡方式？住所等？）我不
    知道他（即『阿全』的真實姓名及年籍資料，我認識他僅2
    個月，他的身高約170 公分、年約35歲，中等身材、操台語
    口音，他與我碰面都搭乘計程車，而且都是他主動打電話給
    我，不顯示來電號碼，我實在無法主動聯絡他，研判他是使
    用公用電話，我也不知道他的住所」云云（見偵卷第21頁第
    10至13行）；4.「（問：你被警方查獲的54包第一級毒品海
    洛因、各型分裝夾鏈袋269 只、電子磅砰1 台、分裝海洛因
    用塑膠杓1 支等之來源？做何用途？）54包第一級毒品海洛
    因係自94年7 月中旬起陸陸續續以每台錢21000 元代價向綽
    號『阿全』的男子……購買，每次交易時間都選在晚間20時
    許，交易地點都相約在蘆洲市○○○道路邊。各型分裝夾鏈
    袋269 只、電子磅砰1 台、分裝海洛因用塑膠杓1 支等是我
    自己買的，用來作為販售海洛因之用，買進的海洛因大約有
    1 比0.2 至1 比0.5 的空間，我買入後就以葡萄糖稀增加重
    量藉以販售圖利」云云（見偵卷第22頁第4 至10行）；5.「
    問：你是否有販賣海洛因？何時開始販賣？每日營業額？每
    日淨賺多少？如何計價？）有，我有3 個海洛因買家，我自
    94年7 月底開始販賣海洛因，每日營業額大約2000元，每日
    可淨賺500 元。我是以稀釋後的海洛因賣給人，每0.15公克
    要價1000元。至於我販賣海洛因的次數、每次的數量、如何
    賣給何人等，因為太頻繁，已經不記得了」云云（見偵卷第
    22頁倒數第10至5 行）；6.「（問：請提供你的海洛因買家
    年籍資料及使用電話供警方追查毒品網路？）我每次賣給海
    洛因的人都不同，而且他們都使用公用電話與我聯絡，雙方
    交談時都使用綽號，相約在我家樓下巷口附近交易海洛因，
    我沒有辦法提供相關真實姓名年籍資料供警方追查我的毒品
    網路」云云（見偵卷第22頁倒數第4 至1 行）；7.「（問：
    你是否還販賣其他毒品？）我僅販賣海洛因」云云（見偵卷
    第23頁第1 至2 行）；並依續先後辯稱：1.查獲當時還有伊
    太太在場，因伊太太係大陸籍，已逾期居留，警察要伊配合
    ，否則即要將其遣返，後來警察即先放走伊太太，叫伊帶同
    警察至住處搜索等語；2.伊只承認在伊車上查獲毒品，伊並
    未承認東西係伊所有，在家中查獲之52包海洛因係「阿全」
    於案發前3 、4 天至伊住處塞在沙發，後來掉在地上，事後
    被伊母親掃地掃到，「阿全」將該52包毒品放在煙盒，事後
    伊有打電話問「阿全」是否有東西掉在伊住處，「阿全」稱
    過幾天後鄉下上來再來跟伊拿，伊即將之放在客廳微波爐上
    等語；3.上開陳述（指偵卷第21頁第10至13行部分）皆係警
    察編的；4.上開陳述（指偵卷第22頁第4 至10行部分）不是
    伊說的，係警察寫出來叫伊唸的；5.上開陳述（指偵卷第22
    頁倒數第10至5 行）不是伊說的，係警察打好叫伊照著唸的
    等語；6.上開陳述（指偵卷第22頁倒數第4 至1 行）不是伊
    說的，係警察叫伊說的等語；7.上開陳述（指偵卷第23頁第
    1 至2 行）不是伊說的，係警察叫伊說的；警察拿稿子給伊
    ，要伊照著唸等語（見本院卷第21、23頁）。是其上開於警
    詢時之自白是否與事實相符，即非無疑。又本件雖經檢察官
    及原審先後傳訊證人即製作該警詢筆錄之員警戊○○具結後
    證述警詢筆錄係被告在自由意識下所為陳述，對被告之警詢
    係採一問一答方式，由被告自己陳述而進行，否認有以不正
    方法取得被告自白之情形（見偵卷第68頁及原審卷第83至85
    頁、第87至89頁），惟因實施刑事訴訟程序之公務員以不正
    方法取供，因應負行政甚或刑事責任，是依前開說明，自不
    得僅憑該等人員陳稱未以不正方法取供，即遽爾推論被告於
    警詢之自白係出於自由意志。況本件經原審當庭勘驗被告在
    台北市政府警察局接受詢問而為陳述時，除經警錄音外，另
    亦有全程錄影，且依原審勘驗筆錄所載錄影帶之勘驗結果：
    「（1209）警方拿另一份資料給被告觀看，原本置於桌上之
    資料則抽拿走……被告低頭看之」、「（1213）警方告知被
    告時間，並問被告是否同意接受詢問時，被告將桌上資料拉
    近自己方便觀之……被告一直觀看桌上資料」、「（0000-0
    000 ）警方問及拘捕被告時有無告知其等二項權利，被告回
    答後，被告翻動桌上資料，將第一份紙張置於下方，續看第
    二份紙張」、「（1214）警方續發問，被告於回答時仍一直
    觀看桌上資料」、「（0000 -0000）……被告則於回答時，
    有時短暫抬頭看向警方後，又一直低頭觀看桌上資料……有
    時甚者（至）看著桌上資料回答」、「（0000-0000 ）警方
    問至警詢筆錄第二頁最後一行問題時，被告又翻至第三頁資
    料，續看之……」、「（1219）被告回答後，警方仍未敲打
    鍵盤即時紀錄之」、「（0000-0000 ）……被告除有時抬頭
    回答警方問題，其餘大部分時間仍舊一直低頭觀看桌上資料
    ，甚者（至）觀看問題回答」、「（1222）警方問至第三頁
    最後一行問題時，被告又悄悄將第三頁資料拉下，續看下頁
    資料」、「（1228）警方開始詢問第五頁第一個問題，又無
    敲打鍵盤聲音，並不時移動滑鼠……被告仍舊觀看資料中」
    ，其「備考」欄並註記「警方每問一個問題，被告回答時大
    都會往桌上資料看之」、「被告將桌上資料翻頁，剛好與卷
    附警詢筆錄第一頁（至第五頁）問完，要翻至第二頁（至第
    六頁）時間相同」（見原審卷第40至42頁）等情以觀，被告
    在警察局接受詢問時，似係依警方提供之資料而為陳述。是
    本件被告於警詢之自白既尚難認係出於其自由意志而為，則
    被告於同日晚間經警移送檢察官複訊時所為與警詢時相同之
    自白，是否屬實，亦非無疑。本件檢察官就被告於警詢時之
    自白係出於自由意志乙節，既未提出其他證明方法，自不能
    遽認被告於警詢時之自白係出於陳述人之自由意志，而採為
    論罪之依據。被告之辯護人既已就前開被告之自白提出爭執
    ，自應認上開自白無證據能力。
二、證人甲○○於警詢時之陳述，無證據能力：
    按被告以外之人於審判外之言詞或書面陳述，除法律有規定
    者外，不得作為證據，刑事訴訟法第159 條第1 項定有明文
    。又被告以外之人於司法警察官或司法警察調查中所為之陳
    述，與審判中不符時，須其先前之陳述具有較可信之特別情
    況，且為證明犯罪事實存否所必要者，依刑事訴訟法第159
    條之2 規定，始得為證據。而該款乃係採英美法「傳聞証據
    排除法則」之例外之立法例，亦即證人在警詢即審判外之陳
    述，須符合「具有較可信之特別情況」之要件，始得認被告
    以外之人於司法警察官或司法警察調查中所為之陳述有證據
    能力。查證人甲○○於94年9 月26日警詢時供述：「……（
    問：你今為何前來本大隊？）我來檢舉告發1 件販毒案」，
    「（問：請將販毒情形詳細說明？）我於今（94）年5 月因
    毒品通緝案被查獲後，就痛定思痛戒除毒品，豈料於前天（
    9 月24日）下午15時許，原本賣毒品給我的人－丙○○（男
    、綽號『阿東』）、67年次、現住臺北縣蘆洲市○○路34巷
    35號2 樓的住家，並從他的房間內拿出10餘包第一級毒品海
    洛因給我看（經我目測約有40公克），他並詢問我現在還有
    沒有在注射海洛因，如果有的話，這批貨很好，有1 比2 以
    上的空間，每台錢算我2 萬4 千元，他說現在市面上海洛因
    很貴又少，他是念在過去我長期向他購買的份上，才算我便
    宜一點，說著說著他就拿起香菸摻入海洛因抽起菸來。他表
    示：現在臺北縣三重市、蘆洲市一帶很多藥頭陸續被抓，他
    想趁現在賺大錢，他現在每天平均可販售1 台兩以上的海洛
    因，他的門路很廣，海洛因來源都是與別人合夥委託專人自
    柬埔寨金邊經新加坡轉機再由中正國際機場夾帶闖關，他希
    望我能進他的毒品成為他的下游，保證供貨順暢。丙○○還
    告訴我：他不勉強和我做生意，但是如果有人想要購買海洛
    因的話，要立即與他聯絡。但是我當場回絕他並表示我現在
    已經金盆洗手不做毒品的買賣。我實在不願見他再繼續毒害
    社會，所以才出面具名告發檢舉丙○○販毒」，「（問：你
    當時該名為『丙○○』之男子家中有無看到其他的違禁品？
    ）當時在丙○○房內，除了上述海洛因毒品、現金新台幣（
    下同）約50萬元、電子磅秤、分裝夾鍊袋及稀釋海洛因的葡
    萄糖之外，我並沒有看到其他違禁品，他有表示現在海洛因
    比安非他命好賺，他的下線都是在吸食或販賣海洛因的，所
    以他只從事海洛因買賣。……我在丙○○家中逗留的這段時
    間，他的手機陸續在響，有人要購買海洛因，丙○○也數度
    依約出門賣毒」，「（問：該『丙○○』之男子有無代步工
    具？有無聯絡電話？生活習性為何？）當天我要離開他家時
    ，他是以他的8T-3355 號日產黑白相間的休旅車送我去上班
    。丙○○有把他用來聯絡毒品交易的手機號碼留給我，要我
    考慮看看是否再重操舊業，包準讓我財源滾滾來。他的手機
    號碼為0000000000，他還教我在電話中要使用『男的』、『
    女的』作為安非他命及海洛因毒品的代號，而且使用外勞卡
    或其他人頭名義申請的手機電話，警察較不容易監聽，他現
    在就是使用這類電話。他還表示因為他沒有任何前科紀錄，
    警察較不易注意察覺到他，所以他才安心住家裡，我還知道
    他……生活作息通常是白天遙覺，晚間才起床販賣海洛因，
    而且交易時都選在四通八達的大路口，坐在轎車內，車子發
    動著，一有風吹草動就驅車竄逃，以規避警方查緝」，「（
    問：你為何要出面檢舉丙○○？與他們有無仇隙？你知道隨
    意告發檢舉誣陷他人是違法的嗎？）檢舉犯罪人人有責，何
    況毒品是萬惡之源，只要染上毒品就一生全毀，不是偷就是
    搶，這樣他們才有經濟來源可以吸毒，所以我要檢舉丙○○
    。我跟他沒有仇隙。我知道出面告發檢舉誣陷儘人販毒是違
    法的，這個法律責任我知道」，「（問：警方提供名叫丙○○之男子（67年10月12日生，身分證統號Ｚ000000000 ） 之
    照片是否與你所指稱販毒之人是否相同？你願意配合警方查
    緝丙○○販毒嗎？）就是他沒錯。我願意配合警方追緝他」
    云云（見94年警聲搜字第2794號卷第3 頁反面至5 頁），嗣
    於本院審理時具結後證述：「（問：在庭被告妳是否認識？
    ）不認識」，「（問：你有沒有去過被告家中？）沒有」，
    「……我從來不認識丙○○這個人」，「……（提示94警聲
    搜2794號卷甲○○調查筆錄，問：你答的筆錄內容如何來的
    ？）是警員叫我簽，我就簽了，……內容我都沒有講，我確
    實有簽名，但是我不知道內容是講這麼嚴重，當時我……沒
    有看，是在車上簽的，不是在警局簽的」，「（問：你知道
    筆錄內容是什麼？）不知道……」，「……（問：是否知道
    丙○○販毒？）我不知道」，「（問：妳的意思是當時妳並
    沒有如筆錄記載的那樣講？）對」，「（問：當天為何警察
    找妳到車上簽這份筆錄？）因為我跟戊○○的朋友熟，他就
    叫我簽，他有唸，但是我沒有注意聽，內容也沒有看，唸什
    麼我也不知道，他拿那張單子中我唸，我有唸，當時的情形
    我真得很模糊，當時我有吸毒，當時車上有3 個人，就是我
    、戊○○、丁○○（即當時甲○○男友）」，「……（問：
    是否今日因被告在庭所以不敢說真話？）沒有，……我今日
    看到他本人一點印象都沒有」，「……是在車上戊○○對我
    製作筆錄的，且當時筆錄已經打好了，且有一問一答，我是
    拿他打好的筆錄照著唸」，「……在車上製作筆錄，也是丁○○叫我去的，指證也是他叫我指證的，他跟被告很熟，在
    車上製作筆錄，也是他叫我去的，為什麼我不熟的人會瞭解
    他」，「……（問：為何妳說丁○○跟被告很熟？）我有看
    過『阿東』有到過丁○○家裡找他」，「（問：『阿東』是
    不是就是被告？）我真的忘記了，有1 次我有跟『阿東』買
    毒品，也是丁○○介紹的，我只記得我是跟『阿東』買毒品
    ，我對『阿東』的臉沒有印象，是不是在庭的被告丙○○，
    我也沒有印象了」，「（問：你有無去過『阿東』家？）沒
    有去過」，「……（問：是丁○○叫妳去檢舉的？）是」，
    「（問：為何丁○○叫妳去檢舉，妳就去檢舉？）當時我有
    吃藥」等語（見本院卷第67頁反面至68頁、第135 頁、第17
    4 至175 頁），足認證人甲○○於司法警察官或司法警察調
    查中所為之陳述，顯與審判中不符；而前開證人甲○○於警
    詢所述內容，固為證明被告是否意圖販賣而持有第一級毒品
    海洛因犯罪事實存否所必要；惟該陳述是否亦具有前述符合
    「具有較可信之特別情況」之要件，即陳述時之外部客觀情
    況值得信用而言（即法院應依於審判外為陳述時之外部附隨
    環境或條件，除詢問有無出於不正方法、陳述是否出於非任
    意性外，兼須就有無違反法定障礙事  由期間不得詢問及禁
    止夜間詢問之規定、詢問時是否踐行告知義務、警詢筆錄所
    載與錄音或錄影內容是否相符等各項為整體之考量，以判斷
    其陳述是否出於「真意」之信用性獲得確切保障），則應進
    一步審究之。次查，本院為查明證人甲○○上開於警詢時之
    陳述是否具有前述「具有較可信之特別情況」乙節，經向臺
    灣板橋地方法院檢察署調取該錄音內容結果，該錄音內容業
    經銷毀而無法勘驗，此有該署99年3 月29日板檢慎檔字第08
    113 號函乙紙在卷可稽（見本院卷第112 頁），是證人甲○○上開不利於被告之陳述，顯因保存不善致事後無法勘驗，
    自難遽認該陳述已具有前述「具有較可信之特別情況」。而
    證人甲○○並不認識被告，且未曾至被告臺北縣蘆洲市○○
    路34巷35號2 樓住處，不知道被告有無販賣毒品，是伊男友
    丁○○要伊出面指證，並與男友丁○○、員警戊○○在車上
    製作筆錄，警詢筆錄內容不是伊所述，係警察打好後要伊照
    著唸等情，業據證人甲○○於本院審理時供述在卷，已如前
    述；雖證人甲○○於本院前開所述，業據證人即製作該筆錄
    之員警戊○○及證人即甲○○當時男友丁○○先後否認在卷
    （見本院卷第96頁反面至99頁、第173 頁），然證人戊○○
    為本案實施刑事訴訟程序之公務員，如以不正方法取供，因
    應負行政甚或刑事責任，及證人丁○○倘確有教唆證人甲○○出面誣指被告販賣毒品，自均難期待渠等會於事後坦認不
    諱。是證人戊○○、丁○○2 人否認證人甲○○於本院審理
    時前開所述，亦難遽認證人甲○○於警詢時所述已具備「具
    有較可信之特別情況」之要件。況證人戊○○於任職臺北市
    政府警察局刑事警察大隊偵6 隊組員期間（即90年7 月間起
    至95年5 月3 日止），因於93年12月2 日查獲卓建良持有毒
    品後，另為取得查緝槍砲案件之績效，竟基於教唆持有槍彈
    之犯意，教唆卓建良找人攜帶至少3 支具有殺傷力之改造槍
    枝至現場讓警方查獲，作為警方不偵辦卓建良違反毒品危害
    防制條例案件並當場釋放之條件，卓建良受教唆後，因恐遭
    移送偵辦，乃以電話轉行教唆葉小娟尋找3 支改造手槍及子
    彈，葉小娟受教唆後，為營救卓建良，遂基於持有改造手槍
    及子彈之犯意，透過友人簡仁哲之協助，向不詳姓名綽號「
    阿凱」之成年人購得3 支可發射子彈具有殺傷力之改造手槍
    及3 顆具有殺傷力之子彈，隨後葉小娟再依卓建良之指示，
    將上開槍彈交由黃正傑持往林松豪上開住處樓下，嗣於93年
    12月3 日凌晨零時30分許，卓建良在電話聯絡過程中得知黃
    正傑即將抵達後，即告知戊○○，戊○○、江進元及楊建軍
    等警員乃會同卓建良在林松豪住處樓下埋伏，俟黃正傑騎乘
    機車到達後予以逮捕，並起獲上開3 支改造手槍及3 顆子彈
    ，戊○○經測試上開3 支改造手槍應具有殺傷力後，旋將搜
    自卓建良之毒品及現金返還卓建良，並予以釋放，未依法將
    卓建良以涉嫌毒品案件移送檢察官偵辦，而縱放其職務上逮
    捕之卓建良等情，業經臺灣板橋地方法院於97年5 月30日以
    96年度訴字第920 號判決認其犯教唆犯修正前槍砲彈藥刀械
    管制條例第11條第4 項之未經許可，持有可發射子彈具有殺
    傷力之改造手槍罪及教唆犯槍砲彈藥刀械管制條例第12條第
    4 項之持有子彈罪及刑法第163 條第1 項之公務員縱放職務
    上依法逮捕之人罪，判處有期徒刑2 年，併科罰金新臺幣20
    萬元，嗣經本院於97年11月5 日以97年度上訴字第4072號駁
    回上訴確定在案；堪認證人戊○○於對證人甲○○94年9 月
    26日警詢前，已犯有前開教唆持有槍、彈及公務員縱放職務
    上依法逮捕之人等客觀上足以動搖一般人信賴其於負責協助
    偵查犯罪、執行搜索、扣押、拘提及逮捕等其他司法警察業
    務時，亦能依法執行，而全無出於不正方法之可能。綜上，
    本件證人即主要負責製作警詢筆錄之員警戊○○是否出於不
    正方法，既非無疑（查本件警詢筆錄之記錄人即證人乙○○
    固於本院審理時，先係證述因伊有親自蓋章，故上開筆錄係
    在伊隊上所製作云云，嗣又證述伊不能確定製作筆錄之人係
    甲○○，伊打完筆錄後，即交給戊○○，並無親眼看到受詢
    問人簽名蓋指印等語（見本院卷第133 頁反面至135 頁），
    堪認證人乙○○亦為本案實施刑事訴訟程序之公務員，如以
    不正方法取供，因應負行政甚或刑事責任，自亦難期待會於
    事後坦認不諱；且依其前後所述，其既不能確定製作筆錄之
    人係甲○○，復僅負責協助戊○○繕打筆錄，堪認其依警詢
    筆錄記錄人欄所蓋伊職戳章乙節前開所述，尚難遽認為實）
    ；而證人甲○○於警詢之陳述，復因錄音內容已經銷毀而無
    法勘驗調查，自難遽認該陳述已具有前述「具有較可信之特
    別情況」。是證人甲○○上開於警詢時之供述既尚未具有前
    述「具有較可信之特別情況」，自應認無證據能力，不得作
    為本案裁判之基礎。
三、按被告以外之人於審判外之陳述，雖不符刑事訴訟法第159
    條之1 至之4 等4 條之規定，而經當事人於審判程序同意作
    為證據，法院審酌該言詞陳述或書面陳述作成時之情況，認
    為適當者，亦得為證據；又當事人、代理人或辯護人於法院
    調查證據時，知有刑事訴訟法第159 條第1 項不得為證據之
    情形，而未於言詞辯論終結前聲明異議者，視為有前項之同
    意，同法第159 條之5 定有明文。立法意旨在於傳聞證據未
    經當事人之反對詰問予以核實，原則上先予排除。惟若當事
    人已放棄反對詰問權，於審判程序中表明同意該等傳聞證據
    可作為證據；或於言詞辯論終結前未聲明異議，基於尊重當
    事人對傳聞證據之處分權，及證據資料愈豐富，愈有助於真
    實發見之理念，且強化言詞辯論主義，使訴訟程序得以順暢
    進行，上開傳聞證據亦均具有證據能力。查本件除前述外，
    下列所引用之被告以外之人於審判外之陳述，因公訴人、被
    告及辯護人於本院審理時均表示無意見（見本院卷第20頁反
    面、第175 頁反面至177 頁），且迄至言詞辯論終結前未再
    聲明異議，而本院審酌上開證據資料製作時之情況，無不當
    取供及證明力明顯過低之瑕疵，且經本院於審判期日依法進
    行證據之調查、辯論，被告於訴訟上之程序權已受保障，故
    揆諸前開規定，認前揭證據資料應有證據能力。
貳、認定上訴人即被告丙○○犯罪事實所憑之證據及理由：
一、訊據上訴人即被告丙○○固坦承於上揭時、地，為警在其所
    駕駛車號8T－3355號客貨兩用車內駕駛座後方座墊下之紙箱
    1 只內查獲查獲海洛因2 小包（毛重9.4 公克）、分裝杓1
    支、電子磅秤1 台及分裝夾鏈袋269 個等物，嗣在其臺北縣
    蘆洲市○○路34巷35號2 樓住處客廳微波爐上方，查獲置於
    香煙盒3 只內之海洛因52小包等事實不諱，並於94年10月5
    日檢察官初訊時，坦承上開海洛因及分裝杓、電子磅秤、分
    裝夾鏈袋等物係該綽號「阿全」之友人所寄放等語（見偵卷
    第40頁），惟嗣於94年11月28日偵訊時，則翻異前詞，改口
    否認有幫「阿全」保管之持有海洛因犯行，辯稱：係警察要
    伊向檢察官稱是幫「阿全」保管，罪會較輕，伊始於偵查中
    初訊時稱是幫「阿全」保管，實際上，在伊住處查獲之香煙
    盒3 只內52包海洛因係「阿全」於案發前一週，帶至伊住處
    ，忘記攜回所留下，事後伊在住處房間沙發下發現3 個菸盒
    ，內有小包裝之白色粉末，嗣伊打電話給「阿全」，「阿全
    」稱先放在伊那裡，等渠回來再來拿，但伊不知道是海洛因
    ；另在車上查獲紙箱內之2 包海洛因，連同分裝杓、電子磅
    秤、分裝夾鏈袋等物，則係「阿全」所留下，當天「阿全」
    要伊開車載渠至臺北縣三重市某處找朋友，後來就為警持搜
    索票查獲，該紙箱係「阿全」放在伊車上的，並非伊所有，
    伊不知「阿全」所留之物係第一級毒品海洛因，現在雖已找
    不到「阿全」，但伊確係被栽贓云云。然查：
  (一)上開在被告所駕駛車內及住處先後查獲疑似第一級毒品海洛
    因計54包等節，業據被告坦承不諱，且有臺灣板橋地方法院
    94年度聲搜字第2884號搜索票、搜索扣押筆錄、扣押物品目
    錄表、現場蒐證照片3 幀等在卷及該54包白色粉末扣案可稽
    （見偵卷第8 至13頁、第15頁、第28至29頁）；且該54包疑
    似海洛因經送請法務部調查局以化學呈色法、氣相層析質譜
    儀分析法鑑驗結果，確均含第一級毒品海洛因成分（合計淨
    重13.54 公克，空包裝重總重12.86 公克，純度8.50％，純
    質淨重1.15公克），此有該局94年12月30日調科壹字第0600
    10725 號鑑定通知書乙紙在卷可憑（見偵卷第60頁），是本
    件扣案之54包白色粉末確係第一級毒品海洛因無訛。
  (二)被告雖辯稱該54包海洛因均係綽號「阿全」之友人所有，伊
    不知係海洛因云云。惟扣案54包海洛因均係綽號「阿全」之
    友人所寄放乙節，業據被告於94年10月5 日檢察官初訊時供
    認在卷，同時供述：「阿全」稱屆時會給伊保管費等語在卷
    （見偵卷第40頁）。雖被告嗣於94年11月28日偵訊時起迄本
    院審理時，均改口否認有為「阿全」保管該54包海洛因之犯
    行，並辯稱如上。惟查：
  1.關於被告辯稱伊不知「阿全」之姓名，僅知聯絡電話為門號
    0000000000之行動電話乙節（見偵卷第52頁及本院前審即96
    年度上訴字第2105號卷第106 頁）。查門號0000000000之行
    動電話於94年7 月24日起為高明賢所申請乙節，固有台灣大
    哥大股份有限公司基本資料查詢資料乙紙在卷可考（見偵卷
    第58頁），惟經原審傳訊證人高明賢於審理時具結後證述伊
    曾於94年間將身分證借予一叫「阿輝」之友人申請易付卡，
    但不知是否即係上開門號，伊並未使用過該門號等語在卷（
    見原審卷第112 至113 頁）。是被告所指「阿全」聯絡電話
    係門號0000000000之行動電話乙節，自難遽信為實。
  2.次按，海洛因係毒品危害防制條例第2 條第2 項第1 款所規
    定之第一級毒品，不得任意持有，加上近年來檢調機關雷厲
    風行查緝各種違反毒品危害防制犯行等積極作為，已為一般
    人日常生活所熟知，而被告於本件案發時，已為智識、身心
    均發展正常之26歲成年人，平素又居處臺北縣蘆洲市等都會
    地區，對不得任意持有海洛因乙節，當已早有認知。是縱認
    被告於原審準備程序時所稱「阿全」於案發前1 週到伊住處
    時，曾拿香菸給伊抽，伊發現味道怪怪的，且抽完後覺得全
    身暈暈軟軟的，「阿全」稱抽了可以讓伊舒緩情緒，嗣經伊
    發現該3 只香菸盒內52包白色粉末後，打電話問「阿全」，
    經「阿全」告知該52包白色粉末即係伊所抽香菸摻入之物等
    語為實（見原審卷第26頁），亦足認被告對「阿全」所留下
    52 包 白色粉末係毒品乙節，自難諉為全然不知。然被告竟
    同意任其放在自己住處迄本案查獲，而未防免自己因為他人
    保管而持有毒品之境地，將該52包白色粉末棄置或持交司法
    警察機關偵辦，如謂其無為「阿全」保管之意思，亦顯背於
    常情。
  3.況被告於為警在其住處查獲前開放置3 只菸盒內之52包海洛
    因前，先經警在其所駕駛車內駕駛座後方座墊下之紙箱1 只
    內查獲查獲海洛因2 小包，均為被告所不否認。查個人日常
    居處生活之住處，及供個人使用之汽車，均屬個人實際管領
    使用之範圍，本件扣案計54包海洛因，既先後在被告本人實
    際負責管領使用之範圍經查獲，自難認被告並未持有該54包
    海洛因。雖被告辯稱自車上查獲2 包海洛因之該只紙箱係「
    阿全」所放云云；然經原審依被告所稱「阿全」之聯絡電話
    即門號0000000000之行動電話，傳訊申請該電話之證人高明
    賢結果，並無「阿全」之人，被告所指「阿全」之聯絡電話
    為0000000000乙節，已難遽信為實，已如前述；而被告復稱
    不知「阿全」之真實姓名云云，是被告所辯該54包毒品均係
    「阿全」所有云云，顯已屬不能調查之「幽靈抗辯」，自難
    遽信為實。
  4.再被告為警查獲後，經警採集其尿液送請鑑驗，並未有施用
    第一級毒品海洛因反應，此有臺灣板橋地方法院檢察署檢察
    官94年度毒偵字第5865號不起訴處分書乙份在卷可憑，足認
    本件被告僅係單純持有海洛因，並無為施用之行為無疑。
  (三)綜上，堪認被告於檢察官初訊時，坦承係幫綽號「阿全」之
    友人保管該54包海洛因等語，可信為真實，其事後空言否認
    ，與前揭事證相違，顯係事後畏罪卸責之詞，要不足採。本
    案被告持有第一級毒品之犯行，事證已臻明確，被告犯行洵
    堪認定，應予依法論科。
二、法律適用之比較說明及論罪理由：
    刑法及刑法施行法部分條文業經修正公布，並均於95年7 月
    1 日施行。修正後刑法第2 條第1 項之規定，係規範行為後
    法律變更所生新舊法律比較適用之準據法，於修正後刑法施
    行後，應適用修正後刑法第2 條第1 項規定之從舊從輕之原
    則為比較；依修正後刑法第2 條第1 項比較時，應就罪刑有
    關之共犯、未遂犯、連續犯、牽連犯、結合犯，以及累犯加
    重，自首減輕暨其他法定加減原因（如身分加減）與加減例
    等一切情形，綜其全部之結果而為比較後，整個之適用，不
    能割裂而分別適用有利益之條文。從刑附屬於主刑，除法律
    有特別規定者外，依主刑所適用之法律（以上參考最高法院
    95年05月23日刑事庭第8 次會議決議及最高法院24年上字第
    46 34 號、24 年 上字第5292號、27年上字第2615號判例）
    。茲就各項法律修正及適用情形列述如下：
  (一)修正前刑法第33條第5 款關於主刑之罰金部分原規定：「罰
    金：（銀元）一元以上。」，並依罰金罰鍰提高標準條例第
    1 條前段規定提高10倍，亦即須量處新臺幣30元以上之刑度
    ，修正後同條款則規定為：「罰金：新臺幣一千元以上，以
    百元計算。」又被告所犯毒品危害防制條例第11條第1 項罪
    ，其法定刑為「3 年以上有期徒刑、拘役或新臺幣5 萬元以
    下罰金」。依修正前法律之規定，被告所犯持有第一級毒品
    海洛因罪若處罰金，其最高度為新臺幣5 萬元，最低度為新
    臺幣30元；若依修正後之法律規定，被告所犯之持有第一級
    毒品海洛因罪若處罰金，其最高度為新臺幣5 萬元，最低度
    為新臺幣1 千元。經比較結果，修正後之法律規定非較有利
    於被告，故依修正後刑法第2 條第1 項前段規定，屬該條項
    所稱之法律變更而須據之為新、舊法比較，且就被告所犯罪
    名、法定刑度及刑之加重減輕等與罪、刑有關事項之適用部
    分，應適用修正前之刑法有關規定。
  (二)毒品危害防制條例於92年7 月9 日修正全文，並於被告行為
    後之93年1 月9 日施行，嗣該條例第11條，復經立法院修正
    後，於98年5 月20日由總統公布，同年11月20日生效（臺灣
    高等法院暨所屬法院因應新修正毒品危害防制條例施行法律
    問題研討會結論參照），其中毒品危害防制條例第11條第1
    項固未修正，惟同條第4 項原規定：「持有毒品達一定數量
    者，加重其刑至二分之一，其標準由行政院定之」（而依93
    年1 月7 日行政院院臺法字第0930080551號令發布之「轉讓
    持有毒品加重其刑之數量標準」第2 條第1 款規定：「轉讓
    、持有毒品達一定數量者，加重其刑至二分之一，其標準如
    下：一、第一級毒品淨重5 公克以上」者），修正後則將原
    同條第4 項移至同條第3 項，規定：「持有第一級毒品純質
    淨重10公克以上者，處1 年以上7 年以下有期徒刑，得併科
    新臺幣1 百萬元以下罰金」。經比較結果，修正後之法律規
    定非較有利於被告，故依修正後刑法第2 條第1 項前段規定
    ，屬該條項所稱之法律變更而須據之為新、舊法比較，且就
    被告所犯罪名、法定刑度及刑之加重減輕等與罪、刑有關事
    項之適用部分，應適用修正前之毒品危害防制條例有關規定
    。
  (三)經綜合上述各條文修正前、後之比較，依法律變更比較適用
    所應遵守之「罪刑綜合比較原則」及「擇用整體性原則」，
    本件應一體適用行為時即修正前毒品危害防制條例第11條第
    4項、第1 項為論罪科刑之依據。
三、按海洛因係屬毒品危害防制條例第2 條第2 項第1 款所規定
    之第一級毒品，核被告所為，係犯修正前毒品危害防制條例
    第11條第1 項之持有第一級毒品罪。被告持有海洛因達5 公
    克以上，應依該條第4 項規定加重其刑。又被告行為後，中
    華民國96年罪犯減刑條例於96年7 月4 日公布，於同年月16
    日施行，被告犯行雖在96年4 月24日以前，惟非中華民國96
    年罪犯減刑條例第3 條所示不得減刑之罪，應依中華民國96
    年罪犯減刑條例第2 條第1 項第3 款之規定，減其刑期2 分
    之1 。
四、原審據以論罪科刑，固非無見。惟查：(一)本件被告於警詢時
    之自白意圖販賣而持有第一級毒品海洛因部分之陳述，暨證
    人甲○○於警詢時之供述，均無證據能力，已如前述（詳見
    壹、證據能力之一、二）。而原審固已於審理時當庭勘驗被
    告警詢時之陳述，惟未審酌前開被告於警察局接受詢問時，
    似係依警方提供之資料而為陳述，並於證人即負責詢問之員
    警戊○○、乙○○供稱未以不正方法取供時，命提出該自白
    之檢察官就自白係出於自由意志指出證明方法，即認被告警
    詢時之自白係出於任意性，依前開說明及最高法院98年度台
    上字第6994號、99年度台上字第1446號、第2368號等判決意
    旨，顯已錯將檢察官應就前開被告之自白係出於自由意志乙
    節指出證明方法之舉證責任改由被告負擔，逕認被告於警詢
    時之自白係出於陳述人之自由意志，未命檢察官就被告警詢
    時之自白係出於自由意志乙節指出證明方法，於尚無證據足
    認該陳述已具有「可信性之情況保證」要件前，即遽認該警
    詢供述有證據能力，而採為不利於被告之主要認定基礎，顯
    已違背刑事訴訟法第161 條檢察官舉證責任原則，自有未洽
    。(二)證人甲○○於警詢時之陳述，並無證據能力，已如前述
    ，原審未查，逕認具有證據能力，亦嫌率斷。(三)本件被告除
    犯有持有第一級毒品海洛因罪外，尚查無積極證據足認被告
    確有公訴人所指之意圖販賣而持有第一級毒品犯行（詳後述
    ），原審認被告涉犯意圖販賣而持有第一級毒品罪嫌，與本
    院之認定不同。被告提起上訴，否認有意圖販賣而持有海洛
    因之犯行，為有理由。是原判決既有上開可議之處，自應由
    本院予以撤銷改判。爰審酌被告素行尚好，惟因為友人保管
    而持有海洛因，助長毒品氾濫之機會，並參酌被告之犯罪動
    機、目的、手段、所生危害，及犯後曾坦認犯行，嗣又改口
    否認之態度等一切情狀，量處有期徒刑4 年，並依中華民國
    九十六年減刑條例第2 條第1 項第3 款之規定，減為2 年，
    以資懲儆。扣案第一級毒品海洛因共54包（驗餘淨重計13.5
    4 公克，為查獲之毒品，及包裝上揭毒品之外包裝袋54個，
    因已與包裝其內之毒品無法分離，均應依毒品危害防制條例
    第18條第1 項規定一併沒收銷燬之。另扣案分裝杓、電子磅
    秤各1 個及分裝夾鏈袋269 只等物，被告否認為其所有，且
    尚無積極證據足認係供被告犯罪所用之物或犯罪所得之物，
    均無沒收之必要，附此敘明。
五、公訴意旨另以：被告丙○○明知海洛因係毒品危害防制條例
    第2 條第2 項所規範之之第一級毒品，未經許可，不得擅自
    販賣、意圖販賣而持有或轉讓，竟意圖販賣營利，先於94年
    7 月中旬起陸續在台北縣蘆洲市○○○道路邊處，向真實姓
    名年籍不詳綽號「阿全」之人，以每台錢海洛因為21000 元
    之價格購入第一級毒品海洛因，並意圖販賣予不特定人牟利
    。嗣於94年10月4 日21時許，為警持臺灣板橋地方法院搜索
    票，在台北縣三重市○○路52號前查獲，並在其所駕駛之自
    小客車及其住處內，共扣得第1 級毒品海洛因54包（淨重計
    13 .54公克）、電子磅秤1 臺、分裝夾練袋269 只、分裝海
    洛因用塑膠杓1 支。因認被告涉犯毒品危害防制條例第5 條
    第1 項之意圖販賣而持有第一級毒品海洛因罪嫌。經查：
  (一)按犯罪事實應依證據認定之，無證據不得認定犯罪事實，刑
    事訴訟法第154 條第2 項，第301 條第1 項分別定有明文。
    所謂證據，須適於為被告犯罪事實之證明者，始得為斷罪之
    資料；如未能發現相當證據，或證據不足以證明，自不能以
    推測或擬制之方法，以為裁判之基礎（最高法院29年上字第
    3105號、40年臺上字第86號判決意旨參照）。次按認定不利
    於被告之事實，須依積極證據，苟積極證據不足為不利於被
    告事實之認定時，即應為有利於被告之認定，更不必有何有
    利之證據；又事實之認定，應憑證據，如未能發現相當證據
    ，或證據不足以證明，自不能以推測或擬制之方法，以為裁
    判基礎。而所謂認定犯罪事實之積極證據，係指適合於被告
    犯罪事實認定之積極證據而言，雖不以直接證據為限，間接
    證據亦包括在內；然而無論直接或間接證據，其為訴訟上之
    證明，須於通常一般之人均不致有所懷疑，而得確信其為真
    實之程度者，始得據為有罪之認定，倘其證明尚未達到此一
    程度，而有合理之懷疑存在時，致使無從形成有罪之確信，
    根據「罪證有疑，利於被告」之證據法則，即不得遽為不利
    被告之認定（最高法院29年上字第3105號、30年上字第816
    號、40年臺上字第86號、76年臺上字第4986號判例意旨參照
    ）。再刑事訴訟法第161 條第1 項亦規定，檢察官就被告犯
    罪事實，應負舉證責任，並指出證明之方法，是檢察官對於
    起訴之犯罪事實，應負提出證據及說服之實質舉證責任，倘
    其所提出之證據，不足為被告有罪之積極證明，或其指出證
    明之方法，無從說服法院以形成被告有罪之心證，基於無罪
    推定之原則，自應為被告無罪判決之諭知（最高法院92年度
    臺上字第128 號判例意旨參照）。
  (二)訊據被告固坦承為警查獲上開第一級毒品海洛因計54包之事
    實不諱，惟堅決否認有意圖販賣而持有第一級毒品海洛因之
    犯行，辯稱：扣案海洛因係綽號「阿全」之友人所有，伊並
    無販賣海洛因營利之意圖等語。
  (三)公訴意旨認被告涉犯毒品危害防制條例第5 條第1 項之意圖
    販賣而持有第一級毒品罪嫌，無非以被告於警詢時之自白、
    證人戊○○於偵查中之證述、臺灣板橋地方法院檢察署94年
    警聲搜字第2794號全卷及搜索扣押筆錄、被告警詢勘驗筆錄
    及警詢錄音帶、扣案海洛因54包、電子磅秤、分裝夾鍊袋、
    分裝塑膠杓暨法務部調查局鑑定通知書等為其論據。
  (四)惟查，檢察官所提出用以證明被告涉犯意圖販賣而持有第一
    級毒品海洛因犯嫌之被告警詢時之自白、證人甲○○於臺灣
    板橋地方法院檢察署94年警聲搜字第2794號卷內所附警詢指
    證被告販賣海洛因之筆錄內容等，均無證據能力，已如前述
    ；是本件自不能再以被告上開自白及證人甲○○於警詢時指
    證內容等證據，作為本案之裁判基礎。此外，再參諸證人甲○○於本院審理時具結後證述上開警詢筆錄上之簽名固係伊
    所簽，但內容並非真實，實則伊並不認識被告，亦未曾去過
    被告家中，係伊當時男友丁○○叫伊出面指證，該筆錄係警
    員戊○○將筆錄打好，在車上（不是在警局）叫伊照著筆錄
    唸的，當時丁○○也在車上，伊不知道被告有無販毒等語（
    見本院卷第67頁反面至68頁、第135 頁、第174 至175 頁）
    ，已如前述，是縱以證人甲○○前於警詢之供述為彈劾證據
    ，亦足認其前後所述不一，且相互矛盾，自難遽認其於警詢
    時之指證可信。
  (五)再本件查獲海洛因固有54包（淨重合計13 .54公克），數量
    非少，惟被告既已否認係基於意圖營利而持有扣案海洛因，
    是被告是否構成意圖販賣而持有第一級毒品之犯行，自仍須
    其他積極證據始足以證明。況被告除於檢察官初訊時曾坦承
    係為綽號「阿全」之友人保管而持有，已如前述外，此外，
    本件並無其他積極證據足資證明被告係基於販賣牟利之意圖
    ，而持有該54包海洛因。綜上，本件依全卷檢察官所舉具證
    據能力之證據顯示，充其量亦僅足認被告有持有該54包海洛
    因之犯行。從而，本件公訴人所舉前開證據，尚不足使本院
    達於通常一般之人均不致有所懷疑，而得確信被告係基於意
    圖販賣牟利之意圖而持有該54包海洛因，致使無從形成有罪
    之確信，則依罪證有疑利於被告之證據法則，即不得遽為不
    利被告之認定。
  (六)綜上所述，本件尚查無積極證據足認被告確有公訴人所指之
    意圖販賣而持有第一級毒品之犯行，依「罪證有疑，利於被
    告」原則，應認被告意圖販賣而持有第一級毒品之犯行，尚
    屬不能證明。惟公訴意旨認此部分與前揭被告持有第一級毒
    品有罪部分，有低度行為與高度行為間之吸收關係，爰不另
    為無罪之諭知。
據上論斷，依刑事訴訟法第369 條第1 項前段、第364 條、第29
9 條第1 項前段，刑法第2 條第1 項，修正前毒品危害防制條例
第11條第4 項、第1 項、第18條第1 項，中華民國96年罪犯減刑
條例第2 條第1 項第3 款，判決如主文。
本案經檢察官田炳麟到庭執行職務。
中    華    民    國    99    年    7     月    8     日
                  刑事第十四庭  審判長法  官  陳志洋
                                      法  官  謝靜恒
                                      法  官  謝靜慧
以上正本證明與原本無異。
如不服本判決，應於收受送達後10日內向本院提出上訴書狀，其
未敘述上訴之理由者並得於提起上訴後10日內向本院補提理由書
（均須按他造當事人之人數附繕本）「切勿逕送上級法院」。
                                      書記官  陳泰寧
中    華    民    國    99    年    7     月    21    日
附錄：本案論罪科刑法條全文
修正前毒品危害防制條例第11條
持有第一級毒品者，處三年以下有期徒刑、拘役或新臺幣五萬元
以下罰金。
持有第二級毒品者，處二年以下有期徒刑、拘役或新臺幣三萬元
以下罰金。
持有專供製造或施用第一、二級毒品之器具者，處一年以下有期
徒刑、拘役或新臺幣一萬元以下罰金。
持有毒品達一定數量者，加重其刑至二分之一，其標準由行政院
定之。

司法院資訊處製作；財團法人民間司法改革基金會備份。
